【裁判字號】    99,聲,208
【裁判日期】    991228
【裁判案由】    聲請迴避
【裁判全文】
臺灣臺南地方法院民事裁定               99年度聲字第208號
聲  請  人  馬浚文
代  理  人  馬南生
上列聲請人因與相對人郗書強、陳厚仁間請求侵權行為損害賠償
事件（本院98年度訴字第812號），聲請法官迴避，本院裁定如
下：
    主  文
聲請駁回。
    理  由
一、按足認法官執行職務有偏頗之虞者，當事人得聲請法官迴避
    ，民事訴訟法第33條第1項第2款定有明文。又按「民事訴訟
    法第33條第1項第2款規定推事有應自行迴避而不自行迴避以
    外之情形，足認其執行職務有偏頗之虞，據而聲請推事迴避
    者，應以推事對於訴訟標的有特別利害關係，或與當事人之
    一造有密切之交誼或嫌怨，或基於其他情形客觀上足疑其為
    不公平之審判者為其原因事實，若僅憑當事人之主觀臆測，
    或不滿意推事進行訴訟遲緩，或認推事指揮訴訟欠當，則不
    得謂其有偏頗之虞。」，亦有最高法院69年台抗字第457號
    判例要旨可資參照。
二、聲請意旨略以：法官當庭教導原告如何計算損害賠償，讓原
    告當庭慢慢算，對被告不公平；且法官闡明過於詳細，不符
    合訴訟經濟。又法院應就附帶民事之犯罪事實調查，對於傳
    喚不到之證人應予拘提，並應傳訊鑑定人，法官指揮訴訟不
    當，顯有偏頗，爰聲請其迴避云云。
三、本件聲請人聲請承審系爭事件之法官迴避，無非係以承審法
    官對原告行使闡明權，曉諭損害賠償之計算方式；且未拘提
    證人及傳喚鑑定人，而認法官偏頗。然按「依原告之聲明及
    事實上之陳述，得主張數項法律關係，而其主張不明瞭或不
    完足者，審判長應曉諭其敘明或補充之。」、「證人受合法
    之通知，無正當理由而不到場者，法院得以裁定處新台幣3
    萬元以下罰鍰。證人已受前項裁定，經再次通知，仍不到場
    者，得再處新台幣6萬元以下罰鍰，並得拘提之。」，及「
    受訴法院、受命法官或受託法官得命鑑定人具鑑定書陳述意
    見。鑑定書須說明者，得命鑑定人到場說明。」，民事訴訟
    法第199之1條第1項、第303條第1、2項，及第335第1、3項
    分別定有明文。是承審法官曉諭原告如何計算損害賠償，以
    及是否拘提證人或命鑑定人到庭說明，核均屬上開明文之法
    官權限及指揮訴訟之範疇，自不得僅憑聲請人主觀之臆測，
    即遽認承審法官執行職務有偏頗之虞。此外，聲請人復未釋
    明承審法官於訴訟之結果有利害關係或於當事人有密切交誼
    或嫌怨，足使人疑其為不公平審判之客觀事實。本件聲請，
    顯與首揭法條規定及判例意旨不符，難認有據，應予駁回，
    爰裁定如主文。
中    華    民    國    99    年    12    月    28    日
                民事第二庭    審判長法  官  李杭倫
                                    法  官  許育菱
                                    法  官  魏玉英
以上正本係照原本作成。
如不服本裁定應於送達後10日內向本院提出抗告狀，並繳納抗告
費新臺幣1,000元。
中    華    民    國    99    年    12    月    29    日
                                    書記官  蔡曉卿

司法院資訊處製作；財團法人民間司法改革基金會備份。
